【裁判字號】    89,交易,416
【裁判日期】    891211
【裁判案由】    過失致死等
【裁判全文】
臺灣桃園地方法院刑事判決                        八十九年度交易字第四一六號
    公  訴  人  台灣桃園地方法院檢察署檢察官
    被      告  丁○○
右列被告因過失致死等案件，經檢察官提起公訴（八十九年度偵字第一○五九二號）
，本院判決如左：
    主  文
丁○○服用酒類，不能安全駕駛動力交通工具而駕駛，處有期徒刑肆月，如易科罰金
以參佰元折算壹日；又因過失致人於死，處有期徒刑陸月，如易科罰金以參佰元折算
壹日；應執行有期徒刑玖月，如易科罰金以參佰元折算壹日。
        事  實
一、丁○○於民國八十九年五月二十三日夜間九時三十分許，服用酒類，吐氣中每公
    升酒精含量達一．○毫克，不能安全駕駛動力交通工具（未達心神喪失或精神耗
    弱），竟仍駕駛車號AS—五○三二號自用小客車，沿桃園縣新屋鄉○○村○○○
    路劃有分向限制線之雙向四車道由新屋往中壢方向行駛，途經該路二段一三○巷
    旁，原應注意遵行車道行駛，並不得駛入來車之車道，而當時亦無不能注意之情
    事，竟疏於注意，貿然越過分向限制線駛入對向來車道內，適有甲○○騎乘車號
    MNJ—一九○號重機車、歐道鴻騎乘車號IUG—八二三號重機車由對向車道駛至，
    丁○○剎車不及，左前車頭先撞及甲○○，再撞及歐道鴻，二人均人車倒地，甲
    ○○受有頸部及皮肉擦傷（過失傷害部分業於偵查中撤回告訴），歐道鴻則因體
    腔出血，經送醫延至翌日（二十四日）凌晨零時許，因出血性休克不致死亡。丁
    ○○於有權偵察犯罪之機關發覺其犯罪前，向前來處理現場之警員自首。
二、案經桃園縣警察局楊梅分局報請台灣桃園地方法院檢察署檢察官相驗後自動檢舉
    偵查起訴。
        理  由
一、訊之被告丁○○坦承於右揭時地，酒後駕車未遵行車道行駛，跨越中央分向限制
    線，駛入來車車道，而撞擊由對向騎乘機車而來之被害人歐道鴻致死等情不諱，
    核與目擊證人甲○○、范姜士鏘證述被告肇事情節，及卷附警製道路交通事故調
    查報告表、現場照片八張所示：肇事地為畫有中央分向限制線之雙向四車道，被
    告自用小客車之左前車頭凹損、左前葉子板受損，被害人歐道鴻機車車頭左前嚴
    重受損、左側車身破損等現場跡證均相符合，堪認被告於劃有中央分向限制線之
    雙向四車道，未遵行車道行駛，跨越中央分向限制線，駛入來車車道，為本件肇
    事因素，此經台灣省政府桃園縣區車輛行車事故鑑定委員會鑑定，亦同此意見，
    有該會八十九年十月三十日八九府車鑑桃字第八九一二三三號函附鑑定意見書在
    卷可參。
二、按汽車在雙向二車道（含雙向四車道）行駛時，應在遵行車道行駛，在劃有分向
    限制線之路段不得駛入來車之車道，道路交通安全規則第九十七條第一款、第二
    款定有明文。被告為汽車駕駛人，自應遵守上開規則，加以注意，而依卷附警製
    道路交通事故調查報告表所示，當地視距、路況均良好，亦無不能注意之情事，
    詎被告竟於劃有中央分向限制線之雙向四車道，未遵行車道行駛，跨越中央分向
    限制線，駛入來車車道，因而撞擊被害人歐道鴻由對向駛來之機車，其有過失至
    為明確。而被害人歐道鴻因而體腔出血，延至肇事翌日因休克性出血而死亡，則
    經檢察官督同檢驗員相驗屍體屬實，製有勘驗筆錄、驗斷書、相驗屍體證明書各
    一份在卷可憑，其過失與被害人歐道鴻之死亡顯有相當因果關係。又被告服用酒
    類，肇事後吐氣中每公升酒精含量達一．○毫克，亦有卷附酒精測試表一份足稽
    ，不僅超過道路交通安全規則第一百十四條第二款所規定汽車駕駛人飲酒後其吐
    氣所含酒精成分超過每公升○．二五毫克，不得駕駛車輛之上限，且酒精對中樞
    神經系統具有麻醉作用，對人體之影響固因人而異，然多與血液中之酒精濃度成
    正比，通常情形，血液中之酒精濃度在每公升一千毫克（即呼氣酒精濃度每公升
    ○．五毫克）時，雖在外觀上無法辨識，但檢查眼睛機能，對反應時間均有降低
    之事實，對一般人而言，血液中酒精濃度增加自每公升一千至一千五百毫克（即
    呼氣酒精濃度約每公升○．五至○．七五毫克）顯示快感狀態、話多、臉色紅潤
    ，每公升一千五百至二千五百毫克（呼氣酒精濃度每公升○．七五至一．二五毫
    克）時，呈興奮、走路不穩、咬字不清、稍有痲痹現象，迄每公升二千五百至三
    千五百毫克（呼氣酒精濃度每公升一．二五至一．七五毫克）時，始出現步行困
    難，不舒服感、言語不清、意識不明等情狀（施多喜撰，酒精（乙醇）之鑑定，
    刑事科學第三十六期），則依相關研究結果，以汽車駕駛人駕車所須之反應速度
    及操控機械能力之最低標準而言，一般人飲酒後其吐氣所含酒精成分超過每公升
    ○．七五毫克以上，即呈興奮、走路不穩、咬字不清、稍有痲痹現象，可確認無
    法安全駕駛。而被告吐氣後每公升酒精含量達一‧○毫克，遠超過上限，處理現
    場之警員乙○○亦指稱案發當時被告眼球發紅、反應遲緩、講話語無倫次，製有
    刑法第一百八十五條之三案件測試觀察記錄表一紙在卷可參，被告飲酒後所產生
    之身體生理反應，顯已達不能安全駕駛動力交通工具之程度，至為灼然。本件事
    證明確，犯行堪以認定。
三、核被告因過失致人於死之行為，核犯刑法第二百七十六條第一項之過失致死罪，
    其酒後駕車，因而致人死亡，應依道路交通管理處罰條例第八十六條第一項加重
    其刑。又服用酒類，不能安全駕駛動力交通工具而駕駛，另犯刑法第一百八十五
    條之三之公共危險罪。所犯二罪間，犯意各別、手段互異，應分論併罰之。而被
    告於有權偵查犯罪之機關發覺其上開犯罪前，向前來處理交通事故現場之警員乙
    ○○自首乙節，業據證人乙○○到庭結證屬實，應依刑法第六十二條前段規定，
    就所犯二罪減輕其刑，所犯過失致死罪部分之刑度則先加後減之。爰審酌被告酒
    後駕車且過失重大，原應重懲，姑念其犯後賠償被害人家屬損失，態度尚屬懇切
    等情，業經被害人之父丙○○證述在案，顯就其犯行之所悔悟等一切情狀，分就
    所犯二罪量處如主文所示之刑，並定其應執行刑。
四、據上論斷，應依刑事訴訟法第二百九十九條第一項前段，刑法第一百八十五條之
    三、第二百七十六條第一項、第六十二條前段、第四十一條、第五十一條第五款
    ，道路交通管理處罰條例第八十六條第一項，罰金罰鍰提高標準條例第一條前段
    、第二條，判決如主文。
本案經檢察官張春暉到庭執行職務。
中      華      民      國      八十九      年    十二    月    十一    日
                                臺灣桃園地方法院交通法庭
                                      法  官  楊  得  君
右正本證明與原本無異。
如不服本判決，應於判決送達後十日內向本院提出上訴狀( 應附繕本 )，上訴於臺灣
高等法院。
                                      書記官  簡  慧  瑛
中      華      民      國      八十九      年    十二    月    十六    日
附論罪科刑依據之法條：
刑法第二百七十六條
因過失致人於死者，處二年以下有期徒刑、拘役或二千元（現已提高十倍為二萬元）
以下罰金。
從事業務之人，因業務上之過失犯前項之罪者，處五年以下有期徒刑或拘役得併科三
仟元（現已提高十倍為三萬元）以下罰金。
刑法第一百八十五條之三
服用毒品、麻醉藥品、酒類或其他相類之物，不能安全駕駛動力交通工具而駕駛者，
處一年以下有期徒刑、拘役或三萬元以下罰金。


司法院資訊處製作；財團法人民間司法改革基金會備份。
